臺灣高雄地方法院民事判決　　　　　 110年度雄小字第3151號
原　　　告　國泰世華商業銀行股份有限公司

法定代理人　郭明鑑　
訴訟代理人　蔡杰祐　
被　　　告　郭昭儀　

訴訟代理人　蕭能維律師
上列當事人間給付簽帳卡消費款事件，本院民國111 年1 月17日
辯論終結，判決如下：
    主    文
被告應給付原告新臺幣65,404元及自民國110 年9 月30日起至清
償日止按週年利率百分之5 計算之利息。
訴訟費用新臺幣1,000 元由被告負擔。
本判決得假執行。但被告以新臺幣65,404元為原告預供擔保後得
免為假執行。
    理由要領
一、原告主張略以：被告於民國105 年7 月12日向原告請領信用
    卡使用，依約被告就使用信用卡所生之債務負全部給付之責
    。詎被告在110 年5 月31日向原告聲請啟用SAMSUNG PAY ，
    原告因此告知被告驗證碼，經被告驗證後啟用，於同日以
    SAMSUN G PAY刷卡新臺幣( 下同) 65,404元。為此依信用卡
    契約法律關係提起本訴等語。並聲明：如主文第1 項所示。
二、被告答辯略以：被告在有收到銀行通知SAMSUNG PAY 的簡訊
    ，但當時在忙沒有確認，雖是被告自行驗證SAMSUNG PAY ，
    但係因詐騙集團以電子郵件詐騙被告，致被告誤以為只是要
    領取包裹，遂依電子郵件連結頁面顯示信用卡卡號及安全碼
    使用SAMSUNG PAY ，刷卡後被告收到原告簡訊後旋即致電原
    告，第2 筆交易才會失敗等詞置辯。並聲明：原告之訴駁回
    。
三、經查，原告主張被告以其信用卡申請啟用SAMSUNG PAY ，並
    於上開時間有65,404元消費款項之事實，業據其信用卡消費
    帳單及簡訊為證，被告並就此部分事實為不爭執。被告雖辯
    稱係遭詐騙所致，並提出電子郵件為證，惟被告係因詐騙郵
    件連結頁面自行輸入卡號及安全碼等節為被告所自陳( 見本
    院卷第68頁) ，縱其內心動機係要領取包裹，然此確係被告
    自行操作之款項，與信用卡遭被告以外之人使用盜刷之情形
    迥異。原告係依其與被告間之契約關係，向被告為本件請求
    ，被告既確有本件信用卡款項，自應依約負清償責任。至被
    告遭詐騙所受損害，則應另循司法途徑向詐騙集團請求，併
    予敘明。
四、本件原告勝訴部分係小額程序為被告敗訴之判決，依民事訴
    訟法第436 條之20規定，應依職權宣告假執行。本院併依同
    法第392 條第2 項之規定，依職權宣告被告如預供擔保，得
    免為假執行。
五、訴訟費用負擔之依據：民事訴訟法第78條。依職權確定訴訟
    費用額為1,000 元（第一審裁判費），應由被告負擔。
中    華    民    國   111    年    2     月    10    日
                  高雄簡易庭  法      官  楊詠惠
以上正本係照原本作成。
民事訴訟法第436 條之24第2 項：對於本判決之上訴，非以違背
法令為理由，不得為之。
如對本判決上訴，須於判決送達後20日內向本院提出上訴狀，並
須表明原判決所違背之法令及其具體內容與依訴訟資料可認為原
判決有違背法令之理由。
中    華    民    國   111    年    2     月    10    日
                              書  記  官  蔡佩珊